臺灣臺中地方法院刑事判決　　　　　 94年度沙簡上字第519號
上　訴　人
即　被　告　甲○○
上列上訴人因違反毒品危害防制條例案件，不服本院沙鹿簡易庭
九十四年度沙簡字第四五六號中華民國九十四年七月二十六日第
一審簡易判決（聲請簡易判決處刑案號：九十四年度毒偵字第三
三九一號），提起上訴，本院管轄第二審之合議庭判決如下：
    主    文
上訴駁回。
    犯罪事實
一、甲○○前於民國九十三年間，曾因施用毒品案件，經本院於
    九十三年十月二十日以九十三年度毒聲字第一三九二號裁定
    送勒戒處所觀察勒戒後，認無繼續施用毒品之傾向，由臺灣
    臺中地方法院檢察署檢察官於九十四年三月二十四日以九十
    四年度毒偵緝字第五二號為不起訴處分確定（觀察勒戒執行
    至九十四年三月二十五日完畢釋放）；詎甲○○猶不知悛悔
    戒絕，於前開觀察勒戒執行完畢釋放後五年內，復基於施用
    第二級毒品甲基安非他命（起訴書誤認為安非他命）之犯意
    ，於九十四年五月二十八日二十時許為警採尿之時往前回溯
    一百二十小時內之某時，在不詳地點，以不詳方法施用第二
    級毒品甲基安非他命一次。嗣甲○○於九十四年五月二十八
    日十九時許，為警據報在臺中市○區○○路一號前盤查查獲
    ，其且經員警徵得同意後，採集尿液送請鑑驗，因檢驗結果
    呈現第二級毒品甲基安非他命於人體代謝後之甲基安非他命
    、安非他命之陽性反應，始由警進而查悉上情。
二、案經臺中市警察局第六分局報請臺灣臺中地方法院檢察署檢
    察官偵查後，聲請為簡易判決處刑。
    理    由
一、訊據被告即上訴人（以下簡稱被告）甲○○於偵查中矢口否
    認涉有前開施用毒品甲基安非他命之犯行，辯稱：伊確實未
    施用毒品，驗尿結果呈陽性反應，可能係朋友施用時，伊因
    與朋友同處一室而吸到二手煙，致伊尿液呈陽性反應云云。
    經查：
（一）被告甲○○為警查獲當日，經警採取其尿液送驗，結果呈
      安非他命及甲基安非他命之陽性反應，有中山醫學大學附
      設醫院藥物濫用檢測中心出具之尿液檢驗報告一紙附卷可
      稽，又前開送驗檢體編號Ｆ－５－２９核亦與卷附臺中市
      警察局第六分局於九十四年五月二十八日對被告採尿所制
      作之委託鑑驗尿液代號與真實姓名對照表之編號相符。
（二）按初次吸食或施打煙毒及麻藥者，經人體代謝作用於八小
      時之內，即有約百分之八十之量排出，二十四小時之後，
      續有約剩餘量之百分之九十再排出，七十二小時之後仍有
      殘餘微量排出，吸食或施打者個人體質不同，其排出時間
      亦會有所差異，尤其成癮者，其於吸食後一百二十小時內
      所採之尿液，配合較具公信力之儀器（如氣相質譜儀），
      仍可能被檢測出，有憲兵司令部八十年三月二十五日（八
      ０）鑑驗字第０九九九號函可稽。再按單以免疫分析法檢
      驗尿液，有可能因交叉反應，而對服用幾種其他非煙毒或
      甲基安非他命藥物者之尿液產生偽陽性之反應，然若搭配
      薄層分析法，應可摒除絕大部分偽陽性問題，至於使用氣
      相層析質譜儀分析法，則可完全排除偽陽性之干擾，此有
      法務部調查局八十五年九月二十六日八五發技一字第八五
      一一四九五二號函可參。再者，吸入煙毒之二手煙，在文
      獻上雖尚無能否由尿液中檢驗出煙毒反應之研究報告，然
      按法務部調查局檢驗煙毒案件經驗研判，若非長時間與吸
      毒者直接相向且存心大量吸入吸毒者所呼出之煙氣，以二
      手煙中可能存在之低劑量煙毒，應不致在尿液中檢驗出煙
      毒反應，亦經法務部調查局以八十二年五月二十九日（壹
      ）發技（一）字第六八二號函釋在案。
（三）被告甲○○於九十四年五月二十八日二十時許經警採尿送
      驗結果，既呈安非他命及甲基安非他命陽性反應，足徵被
      告在上開採尿時往前回溯一百二十小時內之某時，確實有
      施用甲基安非他命之犯行。至被告雖以前揭情詞置辯，然
      其於偵查中已另供稱：伊朋友在德安百貨附近的出租套房
      施用安非他命，伊到那裡只坐一下就走等語，則被告顯然
      並非長時間與吸毒者直接相向且存心大量吸入吸毒者所呼
      出之煙氣，是依前揭法務部調查局函釋要旨，以二手煙中
      可能存在之低劑量煙毒，被告應不致在尿液中檢驗出煙毒
      反應，足見被告前開所辯顯為事後卸責之詞，不足採信，
      其係自行施用甲基安非他命甚明。
（四）另被告甲○○前於九十三年間，曾因施用毒品案件，經本
      院於九十三年十月二十日以九十三年度毒聲字第一三九二
      號裁定送勒戒處所觀察、勒戒後，認無繼續施用毒品之傾
      向，由臺灣臺中地方法院檢察署檢察官於九十四年三月二
      十四日以九十四年度毒偵緝字第五二號為不起訴處分確定
      （觀察勒戒執行至九十四年三月二十五日完畢釋放），此
      有前開不起訴處分書、臺灣高等法院被告前案紀錄表在卷
      可查，是被告確有於觀察勒戒執行完畢釋放後五年內，再
      行施用毒品之犯行無訛。
（五）綜此，本件事證至臻明確，被告甲○○施用毒品甲基安非
      他命之犯行，洵堪認定。
二、按甲基安非他命係屬毒品危害防制條例第二條第二項第二款
    所指之第二級毒品，核被告甲○○所為，係犯毒品危害防制
    條例第十條第二項之施用第二級毒品罪。被告施用前持有第
    二級毒品之低度行為，應為其施用第二級毒品之高度行為所
    吸收，不另論罪。聲請簡易判決意旨以被告經警方採集尿液
    ，送往中山醫學大學附設醫院以氣相層析質譜儀方法檢驗結
    果，呈第二級毒品甲基安非他命、安非他命陽性，因認被告
    係施用第二級毒品安非他命云云。惟查，施用安非他命者，
    其尿液中之代謝物為安非他命，依現行濫用藥物尿液檢驗作
    業準則，其濃度大於500ng/ml者，判定為安非他命陽性反應
    。施用甲基安非他命者，其尿液中之代謝物為甲基安非他命
    及安非他命，依現行濫用藥物尿液檢驗作業準則，其甲基安
    非他命濃度大於500ng/ml，且其代謝物安非他命濃度大於
    200ng/ ml者，判定為甲基安非他命陽性反應；施用安非他
    命者，其尿液代謝物應為安非他命陽性反應，不會產生有甲
    基安非他命陽性反應。施用甲基安非他命者，其尿液代謝物
    會呈甲基安非他命及安非他命陽性反應；人體施用甲基安非
    他命後，在主要代謝物中未改變形態之甲基安非他命佔施用
    劑量達百分之四十三，而安非他命佔百分之五等情，有內政
    部警政署刑事警察局九十三年四月二十七日（九三）刑鑑字
    第０九三００八六二一三號函、行政院衛生署管制藥品管理
    局九十三年五月六日管檢字第０九三０００三八九六號函、
    法務部法醫研究所九十三年四月二十八日法醫毒字第０九三
    ０００一三一八號函及法務部調查局九十三年四月二十七日
    調科壹字第０九三００一五三０七０號函在卷足憑，被告尿
    液代謝物同時有甲基安非他命及安非他命濃度的陽性反應，
    顯然係施用第二級毒品甲基安非他命，而非施用第二級毒品
    安非他命，是聲請簡易判決處刑意旨，容有誤認，應附此說
    明之。
三、原判決除因逕行引用聲請簡易判決處刑書之記載，誤載被告
    甲○○所施用者係屬第二級毒品安非他命，應予更正為第二
    級毒品甲基安非他命外，其認定被告罪行事證明確，適用毒
    品危害防制條例第十條第二項、刑法第十一條前段、第四十
    一條第一項前段、罰金罰鍰提高標準條例第二條之規定，量
    處被告有期徒刑四月，並諭知易科罰金之折算標準，其認事
    用法並無違誤，量刑亦稱妥適，被告上訴意旨未能具體指摘
    原審認事用法有何疏漏或違誤之處，空言徒對原判決提起上
    訴，其上訴為無理由，應予駁回。
四、被告甲○○經合法傳喚，無正當理由而不到庭，應不待其陳
    述，逕行判決。
據上論斷，應依刑事訴訟法第四百五十五條之一第一項、第三項
、第三百七十一條、第三百六十八條，判決如主文。
本案經檢察官乙○○到庭執行職務。
中　　華　　民　　國　　94　　年　　10　　月　　31　　日
                  刑事第四庭  審判長法  官  劉錫賢
                                    法  官  陳如玲
                                    法  官  陳思成
上正本證明與原本無異。
本件不得上訴。
                                    書記官  王嘉麒
中　　華　　民　　國　　94　　年　　10　　月　　31　　日
